臺灣基隆地方法院刑事判決　　　　　　　100年度訴字第858號
公　訴　人　臺灣基隆地方法院檢察署檢察官
被　　　告　黃煥之
上列被告因違反毒品危害防制條例案件，經檢察官提起公訴（10
0 年度毒偵字第2001、2172號），並經本院合議庭裁定改行簡式
審判程序，判決如下：
    主  文
黃煥之施用第一級毒品，累犯，處有期徒刑玖月。又施用第一級
毒品，累犯，處有期徒刑捌月，扣案之海洛因壹包（含包裝袋，
驗餘淨重零點壹捌捌零公克）沒收銷燬。主刑部分應執行有期徒
刑壹年貳月。
    犯罪事實及理由
一、犯罪事實：
    引用檢察官起訴書犯罪事實欄之記載（如附件），並將標題
    二、（一）第1 行之「、96小時」刪除，第2 至3 行之「在
    不詳處所分別施用海洛因、甲基安非他命各1 次」補充更正
    為「在基隆市○○區○○路112 巷61之3 號住處，以燒烤吸
    食煙氣之方式，同時施用海洛因及甲基安非他命1 次」。
二、證據名稱：
    引用檢察官起訴書證據並所犯法條欄標題一證據清單之記載
    （如附件），另補充「被告黃煥之於本院準備程序及審理時
    所為自白」及「臺灣高等法院被告前案紀錄表」。
三、量刑理由：
  (一)審酌被告黃煥之施用毒品本屬自戕行為，未對他人法益造成
    明顯而立即之危害，犯後自始坦承100 年9 月12日之犯行，
    為檢察官起訴後並坦承全部犯行，節省司法資源，態度良好
    ，惟其已有因施用毒品受觀察勒戒、強制戒治處分及刑罰執
    行之紀錄，於前案執行完畢後1 年內，且另有數件施用毒品
    案件在偵查中、尚繫屬於本院或甫經本院判決之際，又犯本
    案，可見意志力薄弱，未能徹底戒絕毒品，故仍有必要科以
    相當程度之刑罰，兼衡被告犯罪之動機，另有違反麻醉藥品
    管理條例、傷害、侵占遺失物等前科之素行，高中畢業學歷
    之智識程度，業工、離婚之生活狀況等一切情狀，分別量處
    如主文所示之刑，並定其應執行之刑。
  (二)扣案之海洛因1 包（驗餘淨重0.1880公克）屬第一級毒品，
    既經查獲，且係供被告施用而與本案有關，應依毒品危害防
    制條例第18條第1 項前段沒收銷燬之；其包裝袋內亦會有極
    微量毒品殘留，應整體視為毒品，連同袋內毒品併沒收銷燬
    （臺灣高等法院暨所屬法院96年法律座談會刑事類提案第18
    號研討結果參照）。
四、應適用之法條：
  (一)刑事訴訟法第273 條之1 第1 項、第299 條第1 項前段、第
    310 條之2 、第454 條。
  (二)毒品危害防制條例第10條第1 項、第2 項、第18條第1 項前
    段。
  (三)刑法第11條、第55條、第47條第1 項、第38條第1 項第2 款
    、第51條第5 款。
五、本判決書係依刑事訴訟法第310 條之2 準用同法第454 條第
    1 、2 項製作，僅記載當事人欄、主文、犯罪事實、證據名
    稱、應適用之法條，犯罪事實及證據部分並得引用檢察官起
    訴書之記載。
本案經檢察官黃佳權到庭執行職務。
中    華    民    國   100    年    12    月    21    日
                  刑事第二庭  法  官  羅貞元
以上正本證明與原本無異。
如不服本判決應於收受送達後10日內向本院提出上訴書狀，並應
敘述具體理由；其未敘述上訴理由者，應於上訴期間屆滿後20日
內向本院補提理由書(均須按他造當事人之人數附繕本)「切勿逕
送上級法院」。
中    華    民    國   100    年    12    月    21    日
                              書記官  陳永祥
附錄論罪法條：
毒品危害防制條例第10條
施用第一級毒品者，處 6 月以上 5 年以下有期徒刑。
施用第二級毒品者，處 3 年以下有期徒刑。
附件：
臺灣基隆地方法院檢察署檢察官起訴書
                                   100年度毒偵字第2001號
                                   100年度毒偵字第2172號
    被      告  黃煥之  男  44歲（民國○○年○月○○日生）
                        住基隆市中正區中船112巷61-3號
                        國民身分證統一編號：Ｚ000000000號
上列被告因違反毒品危害防制條例案件，業經偵查終結，認應提
起公訴，茲敘述犯罪事實及證據並所犯法條如下：
        犯罪事實
一、黃煥之前因2次施用毒品案件，經裁定送觀察勒戒後，均認
    無繼續施用毒品之傾向，分別於民國88年6月25日及88年8月
    25日執行完畢釋放出所，並由本署檢察官各以88年度偵字第
    3515、3517號及88年度毒偵字第116號為不起訴處分確定。
    又因施用毒品案件，先送強制戒治，於90年7月1日強制戒治
    期滿，該案並經臺灣基隆地方法院於89年5月31日，以89年
    度基簡字第299號判決判處有期徒刑5月確定。復因施用第一
    、二級毒品案件，經同法院於97年10月24日，以97年度訴字
    第1419號判決判處有期徒刑7月、4月，應執行有期徒刑9月
    確定（下稱甲案）。再因施用第一、二級毒品案件，經同法
    院於98年2月27日，以98年度訴字第108號判決判處有期徒刑
    7月、3月，應執行有期徒刑9月確定（下稱乙案）。另因持
    有第二級毒品案件，經同法院於98年4月15日，以98年度基
    簡字第456號判決判處有期徒刑3月確定（下稱丙案）；乙、
    丙二案嗣經裁定應合併執行有期徒刑11月確定，並與甲案接
    續執行，已於99年9月18日執行完畢。
二、黃煥之基於施用第一級海洛因、第二級毒品甲基安非他命之
    犯意，於下列時、地分別施用毒品：
（一）100年7月28日14時5分許為警採尿回溯24小時、96小時內
      之某時，在不詳處所分別施用海洛因、甲基安非他命各1
      次。嗣因行跡可疑，於同日下午1時35分，在基隆市○○
      區○○路28巷口為警盤查，經其同意採驗尿液，結果呈嗎
      啡、甲基安非他命、安非他命陽性反應。
（二）100年9月12日12時許，在基隆市○○區○○路112巷61之3
      住處，以針筒注射方式，施用海洛因1次。嗣因行跡可疑
      ，於同日晚上8時45分許，在基隆市○○區○○路1號前為
      警盤查，查獲持有第一級毒品海洛因1小包（驗餘淨重
      0.1880公克），經同意採驗尿液，結果呈嗎啡陽性反應。
三、案經基隆市警察局第一分局報告偵辦。
        證據並所犯法條
一、證據名稱及待證事實：
┌──┬──────────┬────────────┐
│編號│證據名稱            │待證事實                │
├──┼──────────┼────────────┤
│一  │被告黃煥之於警詢時及│坦承100年9月12日12時許，│
│    │偵查中之自白。      │施用海洛因及扣案之海洛因│
│    │                    │係其所有之事實。        │
│    │                    │                        │
├──┼──────────┼────────────┤
│二  │1.台灣檢驗科技股份有│被告於100年7月28日14時5 │
│    │  限公司100年9月20日│分許為警查獲所採集之尿液│
│    │  濫用藥物檢驗報告1 │檢體，經送驗結果呈嗎啡、│
│    │  份。（報告編號：  │甲基安非他命、安非他命陽│
│    │  UL/2011/00000000）│性反應，證明被告確實有上│
│    │2.基隆市警察局第一分│揭施用海洛因、甲基安非他│
│    │  局列管毒品人口尿液│命之事實。              │
│    │  檢體採集送驗紀錄表│                        │
│    │ （檢體編號：A000100│                        │
│    │  080150）、採驗尿液│                        │
│    │  通知書各1份。     │                        │
├──┼──────────┼────────────┤
│三  │1.台灣尖端先進生技醫│被告於100年9月12日晚上9 │
│    │  藥股份有限公司100 │時35分許為警查獲所採集之│
│    │  年9月22日濫用藥物 │尿液檢體，經送驗結果呈嗎│
│    │  檢驗報告1份。     │啡陽性反應，證明被告確實│
│    │2.基隆市警察局第一分│有上揭施用海洛因之事實。│
│    │  局偵辦毒品案件尿液│                        │
│    │  檢體對照表（尿液檢│                        │
│    │  體編號：301）、勘 │                        │
│    │  察採證同意書各1份 │                        │
│    │  。                │                        │
├──┼──────────┼────────────┤
│四  │1.扣案之海洛因1小包 │證明被告於100年9月12日施│
│    │（驗餘淨重0.1880公克│用及持有海洛因之事實。  │
│    │  ）。              │                        │
│    │2.基隆市警察局第一分│                        │
│    │  局查獲毒品危害防制│                        │
│    │  條例毒品初步鑑驗報│                        │
│    │  告書1份。         │                        │
│    │3.交通部民用航空局航│                        │
│    │  空醫務中心100年10 │                        │
│    │  月12日航藥鑑字第10│                        │
│    │  05045號毒品鑑定書 │                        │
├──┼──────────┼────────────┤
│五  │1.刑案資料查註紀錄表│證明被告於觀察、勒戒執行│
│    │  1份。             │完畢釋放後5年內，再犯施 │
│    │2.全國施用毒品案件紀│用毒品案件，並經法院判刑│
│    │  錄表1份。         │確定之事實。            │
│    │3.矯正簡表1份       │                        │
└──┴──────────┴────────────┘
二、核被告所為，係違反毒品危害防制條例第10條第1項施用第
    一級毒品及第2項施用第二級毒品罪嫌。被告施用前後持有
    第一級毒品海洛因之低度行為為施用之高度行為所吸收，不
    另論罪。其所犯2次施用第一級毒品海洛因及1次第二級毒品
    甲基安非他命之犯行間，犯意個別，行為互異，請分論併罰
    。又被告曾受如犯罪事實欄所載之科刑紀錄，有刑案資料查
    註紀錄表可卷可參，於有期徒刑之執行完畢後，5年以內故
    意再犯本件有期徒刑以上之罪，請依刑法第47條第1項累犯
    規定論處。扣案之毒品海洛因1小包（驗餘淨重0.1880公克
    ），請依同條例第18條第1項前段規定宣告沒收並諭知銷燬
    。
三、依毒品危害防制條例第23條第2項、刑事訴訟法第251條第 1
    項提起公訴。
    此  致
臺灣基隆地方法院
中    華    民    國   100    年    11    月    2     日
                              檢  察  官  王亞樵
本件正本證明與原本無異
中    華    民    國   100    年    11    月    11    日
                              書  記  官  趙立慧
附錄本案所犯法條全文
毒品危害防制條例第10條
施用第一級毒品者，處 6 月以上 5 年以下有期徒刑。
施用第二級毒品者，處 3 年以下有期徒刑。